臺灣高等法院臺南分院刑事判決　　　　 94年度上訴字第412號
上　訴　人
即　被　告　甲○○
　　　 　　　　　　 現羈押於台灣台南看守所
上列上訴人因違反毒品危害防制條例案件，不服台灣台南地方法
院九十三年度訴字第一一三五號中華民國九十四年三月廿四日第
一審判決（起訴案號：台灣台南地方法院檢察署九十三年毒偵緝
字第二九二號、九十三年毒偵字二○二六號；併辦案號：九十四
年度毒偵字第三二二、四三三、八五五、八九二、九三三號），
提起上訴，本院判決如下：
    主  文
原判決撤銷。
甲○○連續施用第一級毒品，累犯，處有期徒刑壹年肆月。
    理  由
一、甲○○於民國（下同）九十年八月間，因脫逃案件經台灣台
    南地方法院，判處有期徒刑三月確定，甫於九十年十二月廿
    七日執行完畢。又因違反毒品危害防制條例案件，經送觀察
    勒戒及強制戒治，於九十年九月廿八日停止戒治，交付保護
    管束。嗣於九十一年二月十九日保護管束期滿執行完畢。甲
    ○○猶不知悔改，又基於施用第一級毒品海洛因之概括犯意
    ，於強制戒治執行完畢後，五年內，自九十二年六月初某日
    某時起，至九十四年二月廿四日中午十二時許止，在台南市
    ○○路四三巷三號之二住處及附近不詳公園，以海洛因摻水
    置入針筒內注射方式，連續施用第一級毒品海洛因多次。
二、嗣先後於下列時地（計有：(1)至(2)二件起訴事實；及(3)至(7)
    五件併案事實），分別經警查獲：(1)於九十二年六月五日下
    午一時三十分許，在台南市○○路四二七巷一弄七號前，因
    形跡可疑，經警攔查後，甲○○同意採尿，送驗結果呈嗎啡
    陽性反應（起訴案號：九十三年毒偵緝字第二九二號）。(2)
    於九十三年八月十七日晚上九時三十分許，甲○○因施用毒
    品遭通緝，在台南市○○路與文南路口，為警逮捕，甲○○
    自承施用毒品，經採尿液送驗結果，呈嗎啡陽性反應（起訴
    案號：九十三年毒偵字第二○二六號）。(3)又於九十三年十
    一月四日晚上七時五十分許，因犯竊盜案件，為警查獲，經
    甲○○同意採尿，送驗結果，呈嗎啡陽性反應（併案案號：
    九十四年毒偵字第三二二號）。(4)又於九十三年十二月十六
    日，因竊盜案件，經警通知到案，甲○○同意採尿，送驗結
    果，呈嗎啡陽性反應（併案案號：九十四年毒偵字第四四三
    號）。(5)又於九十四年一月廿日下午四時四十五分許，在台
    南市○○路六一九巷三六三弄三十號對面，因行跡可疑，為
    警帶回警局。經甲○○同意採尿，送驗結果，呈嗎啡陽性反
    應（併案案號：九十四年毒偵字九三三號）。(6)又於九十四
    年二月四日上午九時五十分許，在台南市○○路○段一○○
    ○號空軍機場郵局前，因行跡可疑，為警帶回警局，經甲○
    ○同意採尿，送驗結果，呈嗎啡陽性反應（併案案號：九十
    四年毒偵字第八五五號）。(7)於九十四年二月廿五日凌晨一
    時許，在台南市○○路與灣裡路六二巷口，因行跡可疑，為
    警帶回警局，甲○○同意採尿，送驗結果，呈嗎啡陽性反應
    （併案案號：九十四年毒偵字第八九二號），而查知上情。
三、案經臺南市警察局第二分局報請台灣台南地方法院檢察署檢
    察官偵查起訴暨移送併案審理。
    理  由
一、本件經上訴人即被告甲○○於本院表示認罪，而以簡式審判
    程序審理，有本院審判筆錄在卷足憑（詳本院上訴卷五一至
    五二頁），則依刑事訴訟法第二七三條之二、第一五九條第
    二項規定，本件不適用傳聞法則，有關限制證據能力相關規
    定，合先敘明。
二、上揭事實，業據上訴人即被告甲○○於審理時坦承不諱，且
    被告先後七次為警查獲，各次所採尿液檢體，經送驗結果，
    均呈嗎啡陽性反應，分別有：(1)台南市衛生局九十二年六月
    十二日（煙）南市衛驗字第九二○四四五號檢驗成績書及台
    南市警察局第二分局偵辦毒品危害防制條例案送驗尿液對照
    表（詳南市警二刑偵字第五六三號警卷三至四頁）。(2)台南
    市衛生局九十三年八月廿五日（煙）南市衛驗字第九三○七
    八四號檢驗成績書及台南市警察局第二分局偵辦毒品危害防
    制條例案送驗尿液對照表（詳南市警二刑偵字六三七號警卷
    三至四頁）。(3)高雄縣政府衛生局九十三年十一月十日九十
    三煙檢字第二六三五號檢驗成績書及湖內分局砂崙派出所查
    獲毒品案件嫌犯尿液對照表（詳九十四年毒偵字第三二二號
    偵查卷九至十頁）。(4)台灣檢驗科技股份有限公司九十三年
    十二月廿八日，KH2004C0000000號檢驗報告及列管毒品人口
    尿液檢體採集送驗紀錄表在卷可稽（詳南市警六刑偵字0000
    000000號卷五至六頁）。(5)台南市衛生局九十四年二月三日
    （煙）南市衛驗字第九四○一三八號檢驗成績書及嫌犯尿液
    對照表（詳台南市警察局第六分局南市警六刑偵字第三一九
    號警卷六至七頁）。(6)長榮大學九十四年三月十日毒品檢驗
    確認報告及嫌犯尿液年籍對照表（詳台南市警察局南市警六
    刑字第二八八號警卷十至十一頁）。(7)長榮大學九十四年三
    月廿三日毒品檢驗確認報告及嫌犯尿液年籍對照表（詳台南
    市警察局第六分局南市警六刑偵字第0000000289號警卷八至
    九頁）。是被告自白施用毒品，核與事實相符，應堪採信。
三、又被告前因違反毒品危害防制條例，經送觀察勒戒及強制戒
    治後，於九十年九月廿八日，停止戒治交付保護管束，並於
    九十一年二月十九日保護管束期滿執行完畢，有臺灣高等法
    院被告全國前案紀錄表及全國施用毒品案件紀錄表在卷可佐
    （詳本院上訴卷廿四頁）。被告於強制戒治完畢釋放後，五
    年內，再連續犯本件施用第一級毒品犯行，事證明確。被告
    犯行，堪以認定。
四、按毒品危害防制條例全文三十六條，雖於九十二年七月九日
    修正公布，且自九十三年一月九日起生效施行。然按連續數
    行為而犯同一罪名者，以一罪論，刑法第五十六條，定有明
    文。是當有連續犯罪，而遇刑法有變更時，一部涉及舊法，
    一部涉及新法者，即應依最後行為時法律處斷（最高法院廿
    九年上字第三八六六號判例參照）。本件被告雖自九十二年
    六月初某日某時起，連續施用第一級毒品海洛因，然被告最
    後犯罪時間，係在該條例修正施行後九十四年二月廿四日中
    午十二時許止，自應適用裁判時即修正後毒品危害防制條例
    論處，而無須為新舊法比較，合先敘明。
五、核被告所為，係犯毒品危害防制條例第十條第一項施用第一
    級毒品罪。被告持有第一級毒品行為，為施用第一級毒品行
    為吸收，不另論罪。又被告先後多次施用第一級毒品犯行，
    時間緊接，手法相同，且所犯係構成要件相同罪名，顯係基
    於概括犯意反覆為之，為連續犯，應依刑法第五十六條規定
    ，論以一罪，並依法加重其刑。又被告於九十年八月間，因
    脫逃案件，經台灣台南地方法院判處有期徒刑三月確定，甫
    於九十年十二月廿七日執行完畢，有臺灣高等法院被告全國
    前案紀錄表在卷可稽（詳本院上訴卷廿一頁）。被告於有期
    徒刑執行完畢後，五年內，再犯本件有期徒刑以上之罪，為
    累犯，應依刑法第四十七條規定，遞加其刑。另併案部分五
    件（即九十四年毒偵字第三二二、四四三、八五五、八九二
    、九三三號），與上揭二件起訴部分事實，有連續犯裁判上
    一罪關係。且依被告自白，其自九十三年十二月十六日起，
    至九十四年二月廿四日中午十二時止，又連續施用第一級毒
    品海洛因多次（即併案部分五件），該部分雖未經檢察官起
    訴，然該部分與上揭論罪二件起訴事實，有連續犯裁判上一
    罪關係，為起訴效力所及，本院自應併予審理。又按自首以
    對於未發覺之罪投案，而受裁判為要件，如案已發覺，則被
    告縱有陳述自己犯罪事實，僅屬自白問題，不能認為自首。
    又連續犯依刑法第五十六條規定，既以一罪論，則連續之犯
    罪，其中一部經發覺後，被告再行供出他部犯罪，仍屬自白
    範圍，而非自首（最高法院八十四年台上字第五五五三號判
    決參照）。是被告於九十三年十一月四日晚上七時五十分許
    ，因另涉竊盜案件，為警查獲，其雖自行供出部分施用毒品
    犯行，然因斯時被告之連續施用毒品部分犯行，業經發覺。
    依上說明，即非屬自首。檢察官併案意旨（即九十四年度毒
    偵字第三二二號），認被告該部分，符合自首要件，尚有誤
    會，併此敘明。
六、本件原判決以被告罪證明確，因予論罪科刑，固非無見。惟
    查：(一)本件事實二(3)至(7)所示被告施用毒品事實，與事實二
    (1)至(2)所示本件起訴事實，有連續犯之裁判上一罪關係，為
    起訴效力所及。然原判決僅就事實二(3)至(4)所示被告施用毒
    品犯行，予以審酌，至於事實二(5)至(7)所示被告施用毒品犯
    行，則未予審酌，尚有未洽。(二)又本件被告係屬累犯，原判
    決於主文、事實及理由，均已為累犯認定。然據上論結欄，
    未引刑法第四十七條規定，亦有疏失。被告上訴意旨，以原
    判決量刑過重為由，而指摘原判決不當，固無理由。然原判
    決既有可議，即屬無可維持，自應由本院將原判決撤銷改判
    。爰審酌被告前有施用毒品犯行，經觀察勒戒及強制戒治後
    ，仍不知戒癮，而又連續施用毒品多次，戕害身心甚鉅，然
    犯後坦承犯行，及被告本件施用毒品時間，長達一年八個月
    ，先後多次施用毒品經警查獲，於被釋放後，又再繼續施用
    毒品等一切情狀，量處如主文第二項所示之刑，以資懲儆。
據上論斷，應依刑事訴訟法第三六九條第一項前段、第三六四條
、第二九九條第一項前段，毒品危害防制條例第十條第一項，刑
法第十一條前段、第五十六條、第四十七條，判決如主文。
本案經檢察官楊治宇到庭執行職務。
中　　華　　民　　國　　94　　年　　6  　　月 　16　　日
                  刑事第六庭    審判長法　官  蔡崇義
                                      法　官  吳永宋
                                      法　官  董武全
以上正本證明與原本無異。
如不服本判決，應於收受本判決後十日內向本院提出上訴書狀。
其未敘述上訴理由者並得於提起上訴後十日內向本院補提理由書
狀（均須按他造當事人之人數附繕本）「切勿逕送上級法院」。
　　　　　　　　　　　　　　　　　　　書記官  許美惠
中　　華　　民　　國　　94　　年　　6  　　月 　16　　日
附錄所犯法條：
毒品危害防制條例第十條第一項
施用第一級毒品者，處六月以上五年以下有期徒刑。
